臺灣高等法院刑事判決　　　　　　　　92年度上易字第3327號
上　訴　人　臺灣板橋地方法院檢察署檢察官
被　　　告　乙○○
　　　　　　戊○○
　　　　　　丁○○
　　　　　　丙○○
　　　　　　甲○○
　　　　　　庚○○
上列上訴人因恐嚇等案件，不服臺灣板橋地方法院92年度易字第
489 號，中華民國92年7 月25日第一審判決（起訴案號：臺灣板
橋地方法院檢察署91年度偵字第20562 、21618 、22689 號；併
辦案號：93年度核退字第265 號、92年度偵字第17540 、1838
1 號），提起上訴，本院判決如下：
    主  文
原判決撤銷。
戊○○、丙○○連續幫助意圖自己不法之所有，以恐嚇使人將本
人之物交付，各處有期徒刑陸月，如易科罰金，均以參佰元折算
壹日。
丁○○、乙○○、甲○○、辛○○幫助意圖自己不法之所有，以
恐嚇使人將本人之物交付，丁○○、乙○○、各處有期徒刑伍月
；甲○○、庚○○各處有期徒刑參月；如易科罰金，均以參佰元
折算壹日。
    事  實
一、(一)戊○○、丙○○、丁○○、乙○○等人欲藉由向不特定人
    　收購金融機構存摺帳戶及存摺，轉供他人使用方式，從中
      得款花用，雖預見蒐購帳戶及存摺提供予不相識之人使用
      ，可供該人或其所屬之犯罪集團作為非法轉帳使用，或欲
      恐嚇被害人使之將款項匯入該帳戶，嗣再提領一空，致使
      被害人及警方追查無門，竟仍不違背其本意，基於不確定
      幫助犯意，並基於犯意聯絡，由戊○○及乙○○自九十年
      八月一日起，在中國時報上刊登「高收郵銀簿00000
      00000」及「高收郵銀簿0000000000」；
      在跳蚤雜誌及中國時報上刊登「售銀簿３０００、郵簿８
      ０００、安全電話６０００」之廣告，藉以使不特定人與
　　　其聯絡出售及購買存摺事宜，俟不特定賣方（即出售存摺
  　　者）或買方（即購買存摺者）以前開電話號碼聯絡後，戊○○及乙○○即先與出售存摺者約定收購之時間、地點、
      金額等事項，並由戊○○、乙○○或渠等所派遣之丁○○
      、丙○○至前開所約定之交易地點，分別以銀行、郵局之
      存摺（含提款卡、密碼、印章、國民
      本一千元、三千元之代價收購後，再攜至與購買存摺者所
      約定之交易地點，將收購之銀行、郵局之存摺（含提款卡
      、密碼、印章、國民
      、九千元售予購買存摺者；或攜至位於臺北縣板橋市○○
      路一號之超峰速件運送股份有限公司板橋營業所托運至指
      定快遞站，購買存摺者再至快遞站收取寄達之存摺，且將
      購買存摺之價金（銀行、郵局之存摺每本分別為三千五百
      元、九千元）匯入戊○○及乙○○所指定之帳戶，戊○○
      、乙○○或渠等所派遣之丁○○、丙○○復至金融機構提
      款機提領前開款項，或由丙○○以每次一千元之代價所委
      請之知情而具共同幫助意思之甲○○至提款機提領或將前
      開款項轉帳至丙○○指定之帳戶，供渠等朋分花用；
    (二)庚○○因缺錢花用，見戊○○等人自九十年八月一日起，
      在中國時報及跳蚤雜誌上刊登「高收郵銀簿」之廣告，得
      知有人收購金融機構帳戶，其能預見提供自己金融機構帳
      戶予戊○○等人，戊○○等人可能轉而幫助他人犯恐嚇罪
      而竟不違反其本意，分別於九十一年一月間某日、同年六
      月中旬、同年九月十七日十八時許，以前開廣告上留存之
      電話號碼聯絡丁○○（綽號「小吳」）及丙○○，分別在
      臺北市○○○路與林森北路口、臺北縣板橋市大漢橋下近
      長江路口、臺北縣板橋市江子翠捷運站前會面後，將其所
      有之銀行及郵局帳戶（含存摺、金融卡及密碼）以每本一
      千元及三千元之代價，出售予戊○○等人（第一次出售新
      店郵局帳戶（帳號不明）；第二次出售臺北銀行、萬泰商
      業銀行、中國國際商業銀行、臺北國際商業銀行、臺灣中
      小企業銀行、上海商業銀行、華南銀行、第一銀行及陽信
      商業銀行等帳戶（帳號均不明）；第三次出售華泰商業銀
      行帳戶（號碼：0000000000000號）。
    (三)嗣己○○（業經另案判決犯恐嚇取財罪，處有期徒刑一年
      六月確定）基於意圖為自己不法所有之概括犯意，於九十
      一年九月初之某日、同年月二十日及同年十月初之某日，
      分別在臺北縣板橋市○○路與雙十路口及同縣市○○路之
      北基加油站旁等處，向經由跳蚤雜誌所刊登電話，與戊○○等販賣存摺集團之丙○○而取得聯絡，以每本存摺（含
      提款卡）新臺幣（下同）三千五百元之價格，向戊○○集
      團購買壬○○所有臺灣中小企業銀行之存摺（帳戶號碼：
      00000000000號）、庚○○所有華泰商業銀行
      之存摺（帳戶號碼：0000000000000號）及
      癸○○所有玉山商業銀行之存摺（帳戶號碼：00000
      00000000號）。再個別經由臺灣電話簿網站及中
      華電信之電話簿上所取得如附表一所示之四十三間診所之
      資料後，於同年九月初之某日、同年月二十一日及同年十
      月九日，分三批郵寄內容略為：「我們幾位兄弟目前因案
      被通緝急需一些跑路費，希望能順利向你取得五萬元費用
      ，之後決不再打擾，否則就別怪我們丟汽油彈，將你診所
      燒的面目全非」，並指定匯款至前開三個購得帳戶之恐嚇
      信，或直接以電話恐嚇支付五萬元跑路費。又己○○於寄
      出恐嚇信後，因遲遲未見被害人匯款，復承前恐嚇取財之
      概括犯意，在臺北縣三重市○○街九十號五樓、同縣市○○路之圖書館旁空地及二重疏洪道等處，再以其所有門號
      為0000000000號及0000000000號之
      行動電話，連續多次向其中部分診所恐嚇儘速匯款至恐嚇
      信內指定之帳戶，以免遭不測，均致各該診所之負責人或
      接獲恐嚇電話之人員心生畏懼。其中附表一編號九所示之
      00診所負責人子○○更因此按恐嚇信之指示，於九十一
      年九月九日將五萬元匯入己○○指定之帳戶內，己○○則
      於同日分二次將之提領花用完畢，其餘診所則均未匯款，
      而使己○○未能得手（被害人姓名及診所名稱、接獲恐嚇
      信或電話之時間、地點、指定匯款帳戶名稱及既未遂等均
      詳如附表一所示）。己○○並於九十一年十月上旬之某日
      ，將前開購得之壬○○、庚○○及癸○○等三本存摺（含
      提款卡），丟棄於臺北縣之重新橋下及位於同縣三重市○○路之麥當勞速食店之垃圾桶內。嗣於九十一年十月二十
      八日晚間八時三十分許，經警在臺北縣板橋市○○路民生
      路口查獲己○○，並當場扣得前揭丑○○之變造國民身分
      證乙枚、己○○冒領之機車駕駛執照乙張、用以恐嚇之行
      動電話二支及其於提領贓款時所穿戴之上衣一件與口罩一
      個等物。始循線查悉上情。
    (四)戊○○、丙○○復承前不確定幫助恐嚇取財之概括犯意，
      於九十一年十二月、九十二年一月間，將其等蒐購之寅○○所有聯邦銀行帳號「000000000000」存摺
      、；卯○○所有中華商業銀行帳號「000000000
      00000」存摺，販賣予不詳姓名之成年人，幫助該不
      詳姓名之人於附表二所示之時、地向附表二所示之被害人
      恐嚇財物。
    理  由
一、被告庚○○、經戊○○、丁○○經合法傳喚均未到庭，被告
    辰○、丁○○、丙○○、乙○○對於右開時、地於報紙上及
    跳蚤雜誌上刊登蒐購、出售存摺之廣告，並販賣予不詳姓名
    之人之事實直承不諱，惟均否認有幫助恐嚇取財之犯行云云
    。經查：
    (一)被告戊○○於偵查中自承：其係專門做人頭帳戶買賣工作
      ，且其收購被告庚○○之帳戶後，復將該帳戶轉賣予同案
      被告己○○使用等語，而被告丁○○、丙○○於偵查中亦
      自承：渠等有時會幫忙戊○○接聽欲出售或購買存摺者之
      來電電話，或幫忙戊○○運送內裝有人頭帳戶之存摺及提
      款卡之信封袋予快遞公司等語，又被告甲○○亦供稱：其
      幫助丙○○提領或轉帳金錢，每次均能收受一千元之代價
      ，其亦覺得丙○○不自己去做很奇怪，可能該款項非正常
      管道所得等語，另關於被告乙○○前曾與被告戊○○等人
      合夥經營買賣人頭帳戶集團等情，業經被告戊○○、丁○○、丙○○等人於警詢及偵查中均供承不諱，此外，並有
      警方自被告戊○○等人之住處所查獲之大批人頭
      本、印章、存款簿、提款卡、記事簿、電話卡等物扣案足
      資佐證，顯見被告乙○○、戊○○、丁○○、丙○○、甲○○等人係專門大宗販賣人頭帳戶售予他人使用之集團。
      又被告庚○○於警訊亦供稱：其確實將所有之華泰商業銀
      行帳戶（號碼：0000000000000號）賣予丁○○（綽號「小吳」）及丙○○使用，並收取代價，且分
      三次共賣過好幾本等語。
    (二)證人己○○就發函附表一所示各診所為恐嚇取財，並要求
      將附表一所示之被害人將金錢匯入後述之人頭帳戶犯行，
      於警訊及原審坦承不諱，並證稱：購買人頭帳戶「是在跳
      蚤市場雜誌上看到刊登的廣告，我就依上面的廣告聯絡，
      買到三個帳戶，用了三個帳戶，就是庚○○、壬○○、癸○○三個帳戶，三個帳戶都已經丟掉了」。「當時我是看
      跳蚤雜誌的廣告，我就打電話過去說我要買帳戶，然後就
      有一個人送過來，就是丙○○送過來，我當時表示我要買
      帳戶，我們就一手交錢，一手交存摺、及提款卡，沒有印
      章，整個交易過程中我們沒有多說什麼」等語（原審九十
      二年四月八日訊問筆錄）。核與被告戊○○、丙○○於警
      訊自承庚○○、癸○○上開存摺係其等售出之情，若合符
      節。足徵：庚○○、壬○○及癸○○上述三本存摺，均係
      被告戊○○、丙○○、丁○○、乙○○及甲○○收購之人
      頭帳戶，再行販賣予己○○無訛。
    (三)證人己○○如何以恐嚇信或電話恐嚇等情，亦經被害人巳
      ○○、午○○、未○○、申○、酉○○、戌○○、亥○○
      、天○○、地○○、宇○○、宙○○、子○○、玄○○、
      黃○○、Ａ○○、Ｂ○○、Ｃ○○、Ｄ○○、Ｅ○○、Ｆ
      ○○、Ｇ○○、Ｈ○○、Ｉ○○、Ｊ○○、Ｋ○○、Ｌ○○、Ｍ○○、Ｎ○○、Ｏ○○、Ｐ○○、Ｑ○○、Ｒ○○
      、Ｓ○○、Ｔ○○、Ｕ○○、Ｖ○○、Ｗ○○、Ｘ○○、
      Ｙ○○、Ｚ○○、ａ○○、ｂ○○、ｃ○○、ｄ○○、ｅ
      ○○、ｆ○○、ｇ○○、ｈ○○及ｉ○○等人於警訊中，
      及被害人Ｔ○○、Ｕ○○、Ｖ○○、Ｘ○○、Ｚ○○、ｂ
      ○○、Ｙ○○、ｃ○○、ｆ○○、ａ○○、Ｓ○○、ｄ○○及ｅ○○等人於臺灣板橋地方法院九十一年訴字第一四
      ０七號案件審理到庭指訴甚詳（分見該案九十一年十二月
      二十三日、九十二年一月二十四日、同年月二十九日訊問
      筆錄），證人己○○證述之恐嚇取財情節，核與上開被害
      人之指訴大致相符，且將在被害人宇○○收受之恐嚇信紙
      上採得之指紋，送請內政部警政署刑事警察局鑑定結果，
      確認與被告檔存指紋卡左小指指紋相符，亦有該局九十二
      年一月二十日刑紋字第0000000000號鑑驗書乙
      份在卷可按，並有被害人ｊ○○報案後之受理各類案件紀
      錄表乙張、恐嚇信及信封數紙、號碼000000000
      0號及0000000000號之行動電話通聯紀錄各乙
      份、0000000000號之行動電話一支、中小企業
      銀行連線作業通用查詢單（子○○確於九十一年九月九日
      匯款五萬元至壬○○帳戶）乙張、提款機監視器所側錄之
      錄影帶翻拍之照片六幀及被告提領贓款時所穿戴之上衣一
      件與口罩一個等物在卷可資佐證，足徵證人己○○前開自
      白與事實相符，應堪以採據。
    (四)事實欄(四)之寅○○、林卯○○存摺係丙○○收購後交戊○○之情，已據被告丙○○於警訊中坦承不諱，核與證人寅
      ○○證述之情節相符。又附表二所示之被害人車輛遭竊後
      ，遭不詳姓名之人恐嚇勒贖財物之事實，亦據被害人ｋ○○、ｌ○○、ｍ○○、ｎ○○、ｏ○○、ｐ○○於警訊時
      指訴綦詳，並有匯款單、會入匯款資料日報表，存款明細
      分戶帳、玉山銀行匯款申請書、車輛竊盜車牌失竊個別查
      詢報表、新竹國際商業銀行匯款單、泛亞銀行匯款單附偵
      查卷足憑，足徵，該不詳姓名之人確係以向被告丙○○、
      戊○○購得之存摺取得恐嚇被害人之款項無訛。
    (五)被告等雖否認知悉己○○或不詳姓名之人買受帳戶之目的
      意在恐嚇附表一、二所示之被害人。然按金融存款存摺、
      提款卡與印鑑章等，事關存戶個人財產權益之保障，一般
      人均有應予妥善保管以防遭他人任意使用之認識，縱使委
      託提領款或遇特殊情況偶有將之交付他人之時，亦必親信
      之人或經深入瞭解用途後再行提供使用，是該等專有物品
      若落入不明人士手中，極易被利用為收納財產犯罪所得之
      工具，或向不特定人恐嚇等不法勾當，而為規避查緝故使
      用他人帳戶以遂行恐嚇之一貫技倆，復為報章媒體一再披
      露之詐騙集團犯罪態樣。此為吾人依一般生活認知所易於
      體察之常識，被告等為一智慮健全且有社會工作經驗之成
      年人，對此亦應無法諉為不知；且查申請帳戶使用乃輕而
      易舉之事，己○○及該不詳姓名之人須用帳戶不自行申辦
      ，反以高價收購他人帳戶，用途為何，殊堪置疑，而被告
      戊○○、丙○○、丁○○、乙○○、甲○○於本院審理時
      復自承：曾於報章、電視上聽過、看過關於詐欺、擄車勒
      贖集團透過人頭帳戶詐騙及恐嚇取財得逞之報導等語，足
      見被告等亦有可能涉及不法之體認，仍在金錢慫恿下，以
      縱或幫助己○○恐嚇他人亦在所不惜之不確定故意，輕易
      將帳戶、存摺、提款卡及印鑑章一併提供予己○○使用，
      其對於己○○及該不詳姓名之人可能利用該帳戶從事向不
      特人恐嚇等不法勾當，應有其預見，足見其等具有幫助他
      人恐嚇取財犯罪之不確定故意甚明，所辯不知己○○及該
      不詳姓名之人用以恐嚇取財詐騙，要難置信。
    (六)被告乙○○、甲○○、丁○○雖辯稱：上述癸○○、壬○○及庚○○之存摺其三人並未經手蒐購及賣出事宜云云，
      惟被告等人係以收購存摺販賣牟利之情，為被告丁○○、
      乙○○所不爭執，而甲○○亦自承受丙○○之託轉帳至特
      定帳戶，從而，對於集團成員丙○○、ｑ○○所為，基於
      其等間犯意之聯絡，就集團成員各別之分工雖未躬親為之
      ，仍應負其共同幫助行為之責任至明。
    本件事證已明，被告上揭犯行，堪以認定。
二、查被告提供前開帳戶供己○○或不詳姓名之成年人使用，並
    未參與己○○或不項姓名之成年人向被害人恐嚇之構成要件
    行為，核其所為，應成立刑法第三百四十六條第一項之恐嚇
    取財罪之幫助犯，並依刑法第三十條第二項規定按正犯之刑
    減輕之。被告戊○○、丙○○先後多次犯行，時間緊接，構
    成要件相同，顯係基於概括犯意為之，應論以連續犯，並依
    法加重其刑。戊○○、丙○○有刑之加重及減輕之原因，先
    加後減。公訴人雖未就被告戊○○、丙○○附表二所示之幫
    助犯行起訴，惟此部分與起訴經判決有罪部分，具有連續犯
    之裁判上一罪之關係為起訴效力所及，本院自得併予審理，
    附此敘明。原審未詳加審究誤為被告等無罪之判決，難謂允
    洽，檢察官上訴意旨指摘原審判決不當，為有理由，自應由
    本院將原審判決撤銷改判。爰審酌被告等素行、犯罪動機牟
    取不法所得，助長恐嚇集團遂行犯罪，所生危害至鉅，犯罪
    後坦承部分犯行，所得利益不多等一切情狀，分別量處如主
    文所示之刑，並均諭知易科罰金之折算標準。
三、臺灣板橋地方法院九十二年度偵字第一七五四０、一八三八
    一號併案意旨略以：被告丙○○、戊○○另有販賣ｒ○○、
    ｓ○○存摺予不詳之人，用以詐騙ｔ○○、ｕ○○；另有販
    賣ｖ○○之存摺予不詳姓名之人，用以恐嚇ｗ○○、ｘ○○
    云云。惟查：幫助恐嚇取財與幫助詐欺行為，犯罪基本構成
    要件為不同，非屬連續犯，而ｖ○○之帳戶，又查無證據足
    資認定係被告戊○○、丙○○售出，此部分犯罪事實，自屬
    不能證明，本院自無從併予審理，應退回檢察官另行處理；
    至併案意旨另以被告丁○○、丙○○涉嫌竊取附表二所示被
    害人ｍ○○、ｎ○○、ｏ○○、ｐ○○之車輛，恐嚇被害人
    將財物匯入寅○○、林卯○○之存摺，涉有竊盜、違反洗錢
    防制法之罪嫌云云。惟查：並無證據足資證明上開附表二之
    車輛為被告戊○○、丙○○所為，又按洗錢防制法第二條所
    稱：「洗錢，係指下列行為：一、掩飾或隱匿因自己重大犯
    罪所得財物或財產上利益者。二、掩飾、收受、搬運、寄藏
    、故買或牙保他人因重大犯罪所得財物或財產上利益者。同
    法第三條復規定：「本法所稱重大犯罪，係指下列各款之罪
    ：一　最輕本刑為五年以上有期徒刑以上之刑之罪。二　刑
    法第二百零一條、第二百零一條之一之罪。三　刑法第二百
    四十條第三項、第二百四十一條第二項、第二百四十三條第
    一項之罪。四　刑法第二百九十六條第一項、第二百九十七
    條第一項、第二百　九十八條第二項、第三百條第一項之罪
    。五　刑法第三百四十條及第三百四十五條之罪。六　兒童
    及少年性交易防制條例第二十三條第二項、第四項、第五項
    ，第二十七條第二項之罪。七　槍砲彈藥刀械管制條例第八
    條第二項、第十一條第二項、第十二條第一項至第三項、第
    十三條第一項、第二項之罪。八　懲治走私條例第二條第一
    項、第二項、第三條第一項、第二項之罪。九　證券交易法
    第一百七十一條所定違反同法第一百五十五條第一項、第二
    項、第一百五十七條之一第一項之罪。一○　銀行法第一百
    二十五條第一項之罪。一一　破產法第一百五十四條、第一
    百五十五條之罪。一二　組織犯罪防制條例第三條第一項、
    第二項後段、第四條、第六條之罪。下列各款之罪，其犯罪
    所得在新臺幣二千萬元以上者，亦屬重大犯罪：一　刑法第
    三百三十六條第二項之罪。二　政府採購法第八十七條至第
    九十一條之罪。」，由上可知，洗錢罪行為客體之重大犯罪
    所得財物或財產上利益，係採列舉式之規定，於列舉規定外
    ，其餘犯罪所得財物及財產上之利益則不包括在內至明，本
    件被告於出售存摺提款卡予不詳姓名成年人恐嚇他人財物之
    例，與現時社會上常見之恐嚇集團利用他人存摺收納恐嚇所
    得之案例同出一轍，且屢見不鮮，並經報章媒體一再批露，
    宣導民眾審慎防範此種犯罪態樣，被告於出售之際，對於上
    情雖難諉為不知，然而該不詳姓名之成年人雖有利用被告帳
    戶恐嚇財物，非屬上述洗錢防制法第三條所規定之其餘重大
    犯罪所得，自亦不得以該罪相繩，本院就此部分，亦不得併
    予審理，均附此敘明。
四、被告戊○○、丁○○、庚○○經合法傳喚，無正當理由未到
    庭，爰不待其陳述逕行判決。
據上論斷，應依刑事訴訟法第369 條第1 項前段、第364 條、第
371 條、第299 條第1 項前段，刑法第56條、第30條、第346 條
第1 項、第41條第1 項前段，罰金罰鍰提高標準條例第1 條，判
決如主文。
本案經檢察官謝英民到庭執行職務。
中　　華　　民　　國　　94　　年　　1 　　月　　18　　日
　　　　　　　　　刑事第三庭審判長法　官  楊照男
　　　　　　　　　　　　　　　　  法　官　王詠寰
　　　　　　　　　　　　　　　　  法　官  江振義
以上正本證明與原本無異。
不得上訴。
                                  書記官　劉文美
中　　華　　民　　國　　94　　年　　1 　　月　　20　　日
附錄：本案論罪科刑法條全文
中華民國刑法第346 條 (單純恐嚇罪)
意圖為自己或第3 人不法之所有，以恐嚇使人將本人或第3 人之
物交付者，處六月以上五年以下有期徒刑，得併科1000元以下罰
金。
以前項方法得財產上不法之利益，或使第 3 人得之者，亦同。
前二項之未遂犯罰之。
附表一：
┌──┬──────┬────────────────┬────┬───┐
│編號│被害診所名稱│恐 嚇 時 間 、 地 點 與 方 式   │指定帳戶│既未遂│
│    │及負責人姓名│                                │        │      │
├──┼──────┼────────────────┼────┼───┤
│ 一 │巳○○、午○│(1)九十一年十月九日在臺北縣新莊市│癸○○  │未遂  │
│    │○（巳○○小│  00街000號接獲恐嚇信一封。     │        │      │
│    │兒科診所）  │(2)九十一年十月十一、十二日，先  │        │      │
│    │            │  後打電話恐嚇被害人儘速匯款。  │        │      │
├──┼──────┼────────────────┼────┼───┤
│ 二 │未○○（未小│(1)九十一年十月九日在臺北縣泰山鄉│癸○○  │未遂  │
│    │兒科診所）  │  00路0段000號，接獲恐嚇信      │        │      │
│    │            │  一封。                        │        │      │
│    │            │(2)同月十二日晚間六時許、十五日某│        │      │
│    │            │  時許，先後打電話恐嚇被害人儘速│        │      │
│    │            │  匯款。                        │        │      │
├──┼──────┼────────────────┼────┼───┤
│ 三 │申○（00診  │(1)九十一年十月九日在臺北縣永和市│癸○○  │未遂  │
│    │所）        │  00路0段000號，接獲恐嚇信      │        │      │
│    │            │  一封。                        │        │      │
│    │            │(2)同月十二日某時許打電話恐嚇被害│        │      │
│    │            │  人儘速匯款。                  │        │      │
├──┼──────┼────────────────┼────┼───┤
│ 四 │酉○○（00  │(1)九十一年十月九日，在臺北縣汐止│癸○○  │未遂  │
│    │小兒科診所）│  市○○○路000號，接獲恐嚇信   │        │      │
│    │            │  一封。                        │        │      │
│    │            │(2)同月十二日某時許打電話恐嚇被害│        │      │
│    │            │  人儘速付款。                  │        │      │
├──┼──────┼────────────────┼────┼───┤
│ 五 │戌○○、亥○│(1)九十一年十月九日，在臺北縣新莊│癸○○  │未遂  │
│    │0（戌○○a50│  市○○路000號，接獲恐嚇信一   │        │      │
│    │聯合診所    │  封。                          │        │      │
│    │）          │(2)同月十日某時許及十一日某時許，│        │      │
│    │            │  先後打電話至上開診所，由亥○○│        │      │
│    │            │  醫師接聽，己○○於電話中以言語│        │      │
│    │            │  恐嚇儘速匯款。                │        │      │
├──┼──────┼────────────────┼────┼───┤
│ 六 │天○○（天○│(1)九十一年十月九日，在臺北縣新莊│癸○○  │未遂  │
│    │○小兒科診所│  市○○街000號，接獲恐嚇信一   │        │      │
│    │）          │  封。                          │        │      │
│    │            │(2)同月十一日下午四時許，先後打二│        │      │
│    │            │  通電話恐嚇上開被害人儘速匯款。│        │      │
├──┼──────┼────────────────┼────┼───┤
│ 七 │地○○（00  │九十一年九月四日，在臺北縣新店市│壬○○  │未遂  │
│    │小兒科診所）│00路00號，接獲恐嚇信一封。      │        │      │
├──┼──────┼────────────────┼────┼───┤
│ 八 │宇○○、宙00│(1)九十一年九月五日，在臺北縣新店│壬○○  │未遂  │
│    │（00診所    │  市○○路○段00號，接獲恐嚇信  │        │      │
│    │）          │  一封。                        ├────┤      │
│    │            │(2)九十一年十月十二日，在上址又接│癸○○  │      │
│    │            │  獲恐嚇信一封。                │        │      │
│    │            │(3)同年月十二日下午五時五十分許，├────┤      │
│    │            │  十五日之某時許，先後打電話至上│        │      │
│    │            │  開診所，由護士宙○○接聽，000 │        │      │
│    │            │  於電話中以言語恐嚇儘速匯款。  │        │      │
├──┼──────┼────────────────┼────┼───┤
│ 九 │子○○（00  │九十一年九月四日，在臺北縣新店市│壬○○  │既遂  │
│    │內兒科診所）│00路000號，接獲恐嚇信一封。     │        │      │
├──┼──────┼────────────────┼────┼───┤
│ 十 │玄○○（00  │九十一年九月五日，在臺北縣新店市│壬○○  │未遂  │
│    │小兒科診所）│00路0段000號，接獲恐嚇信一      │        │      │
│    │            │封。                            │        │      │
├──┼──────┼────────────────┼────┼───┤
│十一│黃○○（0內 │(1)九十一年十月十一日，在臺北縣三│癸○○  │未遂  │
│    │兒科診所）  │  重市○○○街00號，接獲恐嚇信  │        │      │
│    │            │  一封。                        │        │      │
│    │            │(2)同日下午四時許並打電話恐嚇被害│        │      │
│    │            │  人儘速匯款。                  │        │      │
├──┼──────┼────────────────┼────┼───┤
│十二│Ａ○○（Ａ○│(1)九十一年十月十一日，在臺北縣板│癸○○  │未遂  │
│    │○小兒科診所│  橋市○○路000號，接獲恐嚇信   │        │      │
│    │）          │  一封。                        │        │      │
│    │            │(2)同日、翌（十二）日某時許，先後│        │      │
│    │            │  打電話恐嚇被害人儘速匯款。    │        │      │
├──┼──────┼────────────────┼────┼───┤
│十三│Ｂ○○（00  │(1)九十一年十月九日，在臺北縣中和│癸○○  │未遂  │
│    │小兒科診所）│  市○○街000號，接獲恐嚇信一   │        │      │
│    │            │  封。                          │        │      │
│    │            │(2)同月十一日某時許打電話恐嚇被害│        │      │
│    │            │  人儘速匯款。                  │        │      │
├──┼──────┼────────────────┼────┼───┤
│十四│Ｃ○○（a40 │(1)九十一年十月九日，在臺北縣樹林│癸○○  │未遂  │
│    │診所）      │  市○○街00號，接獲恐嚇信一封  │        │      │
│    │            │(2)同月十一日某時許打電話恐嚇被害│        │      │
│    │            │  人儘速匯款。                  │        │      │
├──┼──────┼────────────────┼────┼───┤
│十五│ｊ○○（00  │九十一年十月十日，在臺北縣三峽鎮│癸○○  │未遂  │
│    │診所）      │00街00號，接獲恐嚇信一封。      │        │      │
├──┼──────┼────────────────┼────┼───┤
│十六│Ｄ○○（00  │九十一年十月十七日，在臺北縣板橋│癸○○  │未遂  │
│    │牙醫診所）  │市○○路00號，接獲恐嚇信一封。  │        │      │
├──┼──────┼────────────────┼────┼───┤
│十七│Ｅ○○（00  │(1)九十一年十月九日，在臺北縣中和│癸○○  │未遂  │
│    │內科診所）  │  市○○路000巷00號，接獲恐     │        │      │
│    │            │  嚇信一封。                    │        │      │
│    │            │(2)同月十一日某時許打電話恐嚇被害│        │      │
│    │            │  人儘速匯款。                  │        │      │
├──┼──────┼────────────────┼────┼───┤
│十八│Ｆ○○（00  │(1)九十一年十月九日，在臺北縣土城│癸○○  │未遂  │
│    │診所）      │  市○○路○段00之0號，接獲恐   │        │      │
│    │            │  嚇信一封。                    │        │      │
│    │            │(2)同年十月十一日某時許打電話恐嚇│        │      │
│    │            │  被害人儘速匯款。              │        │      │
├──┼──────┼────────────────┼────┼───┤
│十九│Ｇ○○（00  │九十一年九月四日，在臺北縣新店市│壬○○  │未遂  │
│    │內兒科診所）│00路0段000號，接獲恐嚇信一      │        │      │
│    │            │封。                            │        │      │
├──┼──────┼────────────────┼────┼───┤
│二十│Ｈ○○（00  │(1)九十一年十月十日，在臺北縣三峽│癸○○  │未遂  │
│    │診所）      │  鎮○○街0號，接獲恐嚇信一封。 │        │      │
│    │            │(2)同月十一日某時許打電話恐嚇被害│        │      │
│    │            │  人儘速匯款。                  │        │      │
├──┼──────┼────────────────┼────┼───┤
│二一│Ｉ○○（00  │(1)九十一年十月八日，在臺北縣三重│癸○○  │未遂  │
│    │診所）      │  市○○路○段000巷00號，接     │        │      │
│    │            │  獲恐嚇信一封。                │        │      │
│    │            │(2)同月十一日某時許打電話恐嚇被害│        │      │
│    │            │  人儘速匯款。                  │        │      │
├──┼──────┼────────────────┼────┼───┤
│二二│Ｊ○○（00  │(1)九十一年十月四日，在臺北縣永和│癸○○  │未遂  │
│    │診所）      │  市○○路000巷0號，接獲恐嚇    │        │      │
│    │            │  信一封。                      │        │      │
│    │            │(2)同月十一日十六時三十五分許打電│        │      │
│    │            │  話恐嚇被害人儘速匯款。        │        │      │
├──┼──────┼────────────────┼────┼───┤
│二三│Ｋ○○（00  │九十一年十月九日，在臺北縣三重市│癸○○  │未遂  │
│    │小兒科診所）│00街000號，接獲恐嚇信一封。     │        │      │
├──┼──────┼────────────────┼────┼───┤
│二四│Ｌ○○（00  │九十一年十月九日，在臺北縣永和市│癸○○  │未遂  │
│    │醫院）      │00街00號，接獲恐嚇信一封。      │        │      │
├──┼──────┼────────────────┼────┼───┤
│二五│Ｍ○○（00  │(1)九十一年十月中旬，在臺北縣00  │癸○○  │未遂  │
│    │小兒科診所）│  路000之0號，接獲恐嚇信一封    │        │      │
│    │            │(2)同月十一日某時許打電話恐嚇被害│        │      │
│    │            │  人儘速匯款。                  │        │      │
├──┼──────┼────────────────┼────┼───┤
│二六│Ｎ○○（Ｎ○│(1)九十一年十月八日，在臺北縣新莊│癸○○  │未遂  │
│    │○小兒科診所│  市○○路000號，接獲恐嚇信一   │        │      │
│    │）          │  封。                          │        │      │
│    │            │(2)同月十一日十六時許、十二日十八│        │      │
│    │            │  時許，先後打電話恐嚇被害人儘速│        │      │
│    │            │  匯款。                        │        │      │
├──┼──────┼────────────────┼────┼───┤
│二七│Ｏ○○（00  │(1)九十一年十月九日，在臺北縣板橋│癸○○  │未遂  │
│    │診所）      │  市○○街00號，接獲恐嚇信一封  │        │      │
│    │            │(2)同月十一日十六時許打電話恐嚇被│        │      │
│    │            │  害人儘速匯款。                │        │      │
├──┼──────┼────────────────┼────┼───┤
│二八│Ｐ○○（Ｐ小│(1)九十一年九月十日，在臺北縣新店│壬○○  │未遂  │
│    │兒科診所）  │  市○○路○段00號，接獲恐嚇信  │        │      │
│    │            │  一封。                        │        │      │
│    │            │(2)寄達數日後某時以電話恐嚇被害人│        │      │
│    │            │  儘速匯款。                    │        │      │
├──┼──────┼────────────────┼────┼───┤
│二九│Ｑ○○（a30 │九十一年十月十一日下午四時四十八│        │未遂  │
│    │小兒科診所  │分許，以電話恐嚇被害人支付五萬元│        │      │
│    │）          │之「跑路費」。                  │        │      │
├──┼──────┼────────────────┼────┼───┤
│三十│Ｒ○○（Ｒ○│九十一年九月中旬，在臺北縣新店市│壬○○  │未遂  │
│    │○診所）    │00街000號，接獲恐嚇信一封。     │        │      │
├──┼──────┼────────────────┼────┼───┤
│三一│Ｓ○○（00  │(1)九十一年九月二十四日，在臺北市│庚○○  │未遂  │
│    │牙醫診所）  │  文山區○○路○段000號，接獲   │        │      │
│    │            │  恐嚇信一封。                  │        │      │
│    │            │(2)同月二十六日某時許打電話恐嚇被│        │      │
│    │            │  害人儘速匯款。                │        │      │
├──┼──────┼────────────────┼────┼───┤
│三二│Ｔ○○（00  │九十一年九月二十三日，在臺北市00│庚○○  │未遂  │
│    │牙醫診所）  │路0段000號，接獲恐嚇信一封      │        │      │
├──┼──────┼────────────────┼────┼───┤
│三三│Ｕ○○（00  │九十一年九月二十四日，在臺北市文│庚○○  │未遂  │
│    │牙醫診所）  │山區○○路○段000號，接獲恐嚇   │        │      │
│    │            │信一封。                        │        │      │
├──┼──────┼────────────────┼────┼───┤
│三四│Ｖ○○、W0  │(1)九十一年九月二十四日，在臺北市│庚○○  │未遂  │
│    │0（00牙醫   │  文山區○○路○段000號，接獲   │        │      │
│    │診所）      │  恐嚇信一封。                  │        │      │
│    │            │(2)同月二十六日至二十八日中午某時│        │      │
│    │            │  許，先後多次打電話恐嚇被害人儘│        │      │
│    │            │  速匯款。                      │        │      │
├──┼──────┼────────────────┼────┼───┤
│三五│Ｘ○○、Y0  │(1)九十一年九月二十四日，在臺北市│庚○○  │未遂  │
│    │0（00牙醫   │  大安區○○街000號，接獲恐嚇   │        │      │
│    │診所）      │  信一封。                      │        │      │
│    │            │(2)同月二十五日及二十六日某時，先│        │      │
│    │            │  後二次打電話恐嚇被害人儘速匯款│        │      │
├──┼──────┼────────────────┼────┼───┤
│三六│Ｚ○○、a00 │(1)九十一年九月二十四日，在臺北市│庚○○  │未遂  │
│    │（00牙醫    │  000路000巷0號，接獲恐嚇       │        │      │
│    │診所）      │  信一封。                      │        │      │
│    │            │(2)同月二十五日晚間某時許及二十六│        │      │
│    │            │  日某時許，先後二次打電話恐嚇被│        │      │
│    │            │  害人儘速匯款。                │        │      │
├──┼──────┼────────────────┼────┼───┤
│三七│ｂ○○（00  │(1)九十一年九月二十四日，在臺北市│庚○○  │未遂  │
│    │牙醫診所）  │  中山區○○街00號，接獲恐嚇信  │        │      │
│    │            │  一封。                        │        │      │
│    │            │(2)同月二十六日至二十八日某時許，│        │      │
│    │            │  先後多次以電話恐嚇被害人儘速匯│        │      │
│    │            │  款。                          │        │      │
├──┼──────┼────────────────┼────┼───┤
│三八│ｃ○○（00  │(1)九十一年九月二十四日，在臺北市│庚○○  │未遂  │
│    │牙醫診所）  │  松山區○○○路000號0樓，接    │        │      │
│    │            │  獲恐嚇信一封。                │        │      │
│    │            │(2)同月二十七日或二十八日間某時，│        │      │
│    │            │  先後多次打電話恐嚇被害人儘速匯│        │      │
│    │            │  款。                          │        │      │
├──┼──────┼────────────────┼────┼───┤
│三九│ｄ○○（00  │(1)九十一年九月二十四日，在臺北市│庚○○  │未遂  │
│    │牙醫診所）  │  文山區○○路○段00號，接獲恐  │        │      │
│    │            │  嚇信一封。                    │        │      │
│    │            │(2)同月二十六日某時許及二十八日十│        │      │
│    │            │  時許，先後二次打電話恐嚇被害人│        │      │
│    │            │  儘速匯款。                    │        │      │
├──┼──────┼────────────────┼────┼───┤
│四十│ｅ○○（00  │(1)九十一年九月二十三日，在臺北市│庚○○  │未遂  │
│    │00牙醫診所  │  00路0段000號0樓，接獲恐       │        │      │
│    │）          │  嚇信一封。                    │        │      │
│    │            │(2)同月二十六日某時許打電話恐嚇被│        │      │
│    │            │  害人儘速匯款。                │        │      │
├──┼──────┼────────────────┼────┼───┤
│四一│ｆ○○、g00 │九十一年九月二十六日晚間十時許及│        │未遂  │
│    │（00牙醫    │二十八日某時許，先後以電話恐嚇被│        │      │
│    │診所）      │害人支付五萬元之「跑路費」。    │        │      │
├──┼──────┼────────────────┼────┼───┤
│四二│ｈ○○（00  │(1)九十一年九月二十八日，在臺北市│庚○○  │未遂  │
│    │牙醫診所）  │  北投區○○路○段000巷00號     │        │      │
│    │            │  一樓，接獲恐嚇信一封。        │        │      │
│    │            │(2)同月二十七日某時許打電話恐嚇被│        │      │
│    │            │  害人儘速匯款。                │        │      │
├──┼──────┼────────────────┼────┼───┤
│四三│ｉ○○（00  │九十一年九月二十四日，在臺北市0 │庚○○  │未遂  │
│    │牙醫診所）  │00路0段000號，接獲恐嚇信一      │        │      │
│    │            │封。                            │        │      │
└──┴──────┴────────────────┴────┴───┘
附表二：
┌──┬──────┬────────────────┬────┬───┐
│編號│被害人姓名  │恐 嚇 時 間 、 地 點 與 方 式   │指定帳戶│既未遂│
│    │            │                                │        │      │
├──┼──────┼────────────────┼────┼───┤
│ 一 │ｋ○○      │　九十一年十二月二十七日上午七時│林卯○○│既遂  │
│    │            │  許，ｋ○○所有車號000000      │        │      │
│    │            │  三號自用小客車遭不詳姓名之人竊│        │      │
│    │            │  取後，該不詳姓名之人旋以電話與│        │      │
│    │            │  ｋ○○聯絡，恐嚇其須將一萬元匯│        │      │
│    │            │  入戊○○等人販售之林卯○○帳戶│        │      │
│    │            │  內，否則將輛解體，致ｋ○○心生│        │      │
│    │            │  畏懼，於同年月二十七日上午時時│        │      │
│    │            │  三十分許將一萬元匯入林卯○○之│        │      │
│    │            │  帳戶內。                      │        │      │
│    │            │                                │        │      │
│    │            │                                │        │      │
│    │            │                                │        │      │
├──┼──────┼────────────────┼────┼───┤
│ 二 │ｌ○○      │　九十二年一月二十七日上五九時許│寅○○  │既遂  │
│    │            │  ，ｌ○○所有車號0000000       │        │      │
│    │            │  號自用小客車遭不詳之成年人竊取│        │      │
│    │            │  後，該不詳姓名之成年人旋以電話│        │      │
│    │            │  與ｌ○○聯絡，恐嚇其須將五萬元│        │      │
│    │            │  匯入戊○○等人販售之寅○○帳戶│        │      │
│    │            │  內，否則將車輛解體，致ｌ○○心│        │      │
│    │            │  生畏懼，經討價還價後，並於同日│        │      │
│    │            │　十三時四十分許將五千元匯入寅○│        │      │
│    │            │  0帳戶內                       │        │      │
│    │            │  。                            │        │      │
├──┼──────┼────────────────┼────┼───┤
│ 三 │ｍ○○　　　十　九十二年一、二月間，ｍ○○所有│寅○○  │既遂  │
│    │            │  車號○○○○○號自用小客車    │        │      │
│    │            │  ，在桃園縣中壢市○○路000巷   │        │      │
│    │            │  00號前遭不詳姓名之成年人且竊  │        │      │
│    │            │  取後，該不詳姓名之人旋以電話與│        │      │
│    │            │  ｍ○○連絡，表示以現金回贖，否│        │      │
│    │            │  則即將車輛解體，致ｍ○○心生畏│        │      │
│    │            │　懼，於同日以a20之名義將八千   │        │      │
│    │            │  元匯入戊○○集團販售之寅○○帳│        │      │
│    │            │  戶內。                        │        │      │
│    │            │                                │        │      │
├──┼──────┼────────────────┼────┼───┤
│ 四 │ｎ○○      │　九十二年二月十九日，ｎ○○所有│寅○○  │既遂  │
│    │            │  之車號○○○○○號自用小客    │        │      │
│    │            │  車，在桃園縣桃園市○○街000巷 │        │      │
│    │            │  附近，遭不詳姓名之成年人且竊取│        │      │
│    │            │  後，該不詳姓名之人旋打電話恐嚇│        │      │
│    │            │　ｎ○○儘速付款，否則將車輛解體│        │      │
│    │            │  ，ｎ○○因而心生畏懼，於同年二│        │      │
│    │            │　月二十一日將一萬一百元匯入戊0 │        │      │
│    │            │　0集團販售之寅○○帳戶內。     │        │      │
├──┼──────┼────────────────┼────┼───┤
│ 五 │ｏ○○      │　九十二年二月二十五日，ｏ○○所│寅○○  │既遂  │
│    │            │  有車號○○○○○號自用小客    │        │      │
│    │            │  車，在苗栗縣苗栗市○○路○段00│        │      │
│ 　 │            │　0號遭不詳姓名之成年人竊取後   │        │      │
│    │            │  ，該不詳姓名之人旋以電話與ｏ○○│      │      │
│    │            │  聯絡，要求以現款贖車，否則將  │        │      │
│    │            │  車輛解體，致ｏ○○心生畏懼，依│        │      │
│    │            │　指示於同日上午十一時許，將三萬│        │      │
│    │            │　九千元匯入戊○○集團販售之寅0 │        │      │
│    │            │　0帳戶。                       │        │      │
├──┼──────┼────────────────┼────┼───┤
│ 六 │ｐ○○      │　九十二年一月十日，ｐ○○所有車│林卯○○│就戊0 │
│    │            │  號○○○○○號自用小客車，    │　      │0集團 │
│    │            │  在台北縣中和市○○路000號前   │        │幫助部│
│    │            │　，遭不詳姓名之成年人竊取後，該│        │分，應│
│    │            │  不詳姓名人旋以電話與ｐ○○聯絡│        │止於未│
│    │            │　，要求以二萬元現金贖車，否則將│        │遂階段│
│    │            │  車輛解體，先後指示ｐ○○將縣金│        │。　  │
│    │            │　匯入a10、林卯○○（此帳戶為   │        │　    │
│    │            │　戊○○集團販出）未果，復指示  │        │      │
│    │            │　p00匯入ｖ○○帳戶內。         │        │      │
└──┴──────┴────────────────┴────┴───┘